【裁判字號】    90,上易,1228
【裁判日期】    900425
【裁判案由】    贓物
【裁判全文】
臺灣高等法院臺中分院刑事判決                    九十年度上易字第一二二八號
    上  訴  人
    即  被  告  丙○○
右列上訴人因贓物案件，不服台灣台中地方法院中華民國九十年四月二十五日第一審
判決（民國九十年度易字第二三二號；起訴案號：台灣台中地方法院檢察署八十九年
度偵字第一九八四八號），提起上訴，本院判決如左：
    主  文
上訴駁回。
    事實及理由
一、本案經本院審理結果，認第一審判決認事用法及量刑均無不當，應予維持，並引
    用第一審判決書記載之事實、證據及理由（如附件）。
二、上訴人即被告丙○○（以下簡稱被告）於本院未提出其他有利之證據，僅否認有
    贓物之認識而指摘原判決不當，惟查原審以：
    被告雖供稱係向綽號「阿標」之男子購車，惟並無法提供「阿標」之姓名及年籍
    以供查證，且其以三萬元之低價購買來路不明之汽車，已使用三個月，卻未曾向
    「阿標」索取相關證照辦理過戶，因而認為被告主觀上應明知該小客車係他人所
    失竊之贓物，其所辯不知該小客車係贓車云云，顯係畏罪卸責之詞，不足採信，
    經核無不當，被告仍執此上訴，其上訴為無理由，應予駁回。
據上論斷，應依刑事訴訟法第三百六十八條、第三百七十三條，判決如主文。
本案經檢察官乙○○到庭執行職務。
中      華      民      國      九十       年     八      月    十五    日
                                臺灣高等法院臺中分院刑事第七庭
                                      審判長法  官  林  榮  龍
                                            法  官  黃  日  隆
                                            法  官  江  錫  麟
右正本證明與原本無異。
不得上訴。
                                            書記官  謝  雅  惠
中      華      民      國      九十       年     八      月    十六    日
                                                                        Ｒ
附件：
臺灣臺中地方法院刑事判決                            九十年度易字第二三二號
    公  訴  人  臺灣臺中地方法院檢察署檢察官
    被      告  丙○○  男四十九歲（民國○○年○月○日生）
                        身分證統一編號：Ｎ一一四七七五號
                        住彰化縣彰化市○○路○段五六二號（另案在臺灣臺中監
                        獄臺中分監執行中）
右列被告因贓物案件，經檢察官提起公訴（八十九年度偵字第一九八四八號），本院
判決如左：
    主  文
丙○○故買贓物，累犯，處有期徒刑拾月。
    事  實
一、丙○○（原名鄭賜聰）於民國（下同）八十四年間因違反肅清煙毒條例等案件，
    經法院判刑並定應執行刑為有期徒刑三年十月確定，於八十五年十二月二十六日
    因假釋期滿而執行完畢，猶不知悔改，於八十八年間復因犯加重竊盜罪，經臺灣
    彰化地方法院判處有期徒刑十月確定，因未到案執行，遭臺灣彰化地方法院檢察
    署通緝，惟其於通緝期間，仍不知悔悟，於八十九年五月間，明知綽號「阿標」
    之不詳姓名男子所持有之懸掛車牌號碼ＫＰ─九八四九號之引擎號碼四Ｇ九二Ｄ
    ０一０二七０號自用小客車（該車之正確車牌號碼為ＱＧ─八五七六號，屬一九
    九四年份之ＣＨＩＮＡ廠牌藍色小客車，係甲○○所有於八十九年二月四日上午
    七時許，在彰化縣彰化市○○路○段七八一巷所失竊），係來路不明之贓物，竟
    基於故買贓物之故意，於八十九年五月間，在臺北縣三重市某處，以新台幣（下
    同）三萬元之低價，向「阿標」購得該小客車後，供己使用。嗣於八十九年八月
    二十四日凌晨三時許，丙○○駕駛上開小客車（當時係懸掛ＫＰ─九八四九號車
    牌，其搭配之車型係三陽廠牌紅色小客車，已於八十九年二月二十二日註銷），
    行經臺北市○○○路與長安東路交岔口，因行跡可疑，經臺北市政府警察局保安
    大隊第二中隊警員巫金寶等警員發覺有異，透過無線電查證後，發現該車牌與登
    記之車型不符，乃駕巡邏車尾隨追蹤，適行至台北市萬華區○○○路○段一七三
    號附近，丙○○停車，巫金寶隨即下車攔截，進而查獲上情。
二、案經臺北市政府警察局中山分局報請臺灣臺北地方法院檢察署呈請臺灣高等法院
    檢察署令轉臺灣板橋地方法院檢察署呈請臺灣高等法院檢察署令轉臺灣臺中地方
    法院檢察署檢察官偵查起訴。
    理  由
一、訊據被告丙○○否認有何犯行，辯稱：伊與綽號「阿標」之男子是認識十幾年的
    朋友，「阿標」向伊借三萬元，將小客車寄放在台北市○○○路伊那裏，當天伊
    要外出幫客戶修理冷凍庫，拿車鑰匙要發動小客車，無法發動，剛好警車巡邏到
    該處，才被查獲，伊不知該車是贓車云云。經查：（一）上開引擎號碼四Ｇ九二
    Ｄ０一０二七０號藍色小客車一輛，其車牌號碼原係ＱＧ─八五七六號，係甲○
    ○所有，於八十九年二月四日上午七時許，在彰化縣彰化市○○路○段七八一巷
    所失竊等情，業據被害人甲○○於警訊中指述明確，復有贓物認領保管收據及車
    輛竊盜、車牌失竊資料個別查詢報表─查詢車輛認可資料各一份附卷可稽，足認
    該小客車確係贓物無訛。（二）證人即本案查獲警員巫金寶於本院審理時證稱：
    在八十九年八月二十四日凌晨三點多，伊等在台北市○○○路與長安東路交岔口
    處執勤，當時懸掛ＫＰ─九八四九號車子行跡可疑，透過無線電查證後，發現該
    車車牌與登記之車型不一樣，伊等駕巡邏車尾隨追他，在台北市萬華區○○○路
    處，被告剛好停車，伊等就下車攔截，當時被告坐在駕駛座上，沒有帶證件，被
    告報姓名後，經查證發現他是通緝犯，而當時伊等已經知道車牌與車型不符，又
    發現方向盤有接電線，才查引擎號碼，發現該車是贓車，且伊等追到環河南路時
    ，被告剛好停車，小客車仍是發動狀態，大燈還亮著，車上當時只有被告一人坐
    在駕駛座上，伊等才攔下被告，被告當時並非剛進入車內就被抓到等語，是觀諸
    本案查獲過程，可知被告使用該小客車已有相當時間，其前揭所辯，顯係犯後避
    重就輕之詞，不足採信。（三）被告於臺灣臺北地方法院檢察署八十九年八月二
    十四日偵查中坦承：該小客車是朋友「阿標」在三個月前在三重以三萬元賣給伊
    ，因「阿標」要向伊借錢，車子先借伊使用，所以沒有拿行照證件辦過戶，且伊
    沒有辦法聯絡到「阿標」等語；被告於審理中雖改口稱伊與「阿標」是認識十幾
    年的朋友，因「阿標」向伊借三萬元，才將小客車寄放在伊那裏等語，然查：被
    告既與「阿標」之男子認識十幾年，焉有不知「阿標」之真實姓名及如何與之聯
    絡之理？且小客車如僅係寄放，然其寄放期間長達三個月，亦與常情有違，故本
    案應認被告於偵查中所供該小客車係其以三萬元之價格向「阿標」之男子所購得
    等語，係屬真實，而其於本院審理中所辯則係卸責之詞，尚不足取。末按汽車之
    買賣均需有車籍資料，藉以至監理所辦理過戶手續，此為吾人日常生活所知之事
    ，今被告雖供稱係向綽號「阿標」之男子購車，惟並無法提供「阿標」之姓名及
    年籍以供查證，且其以三萬元之低價購買來路不明之汽車，已使用三個月，卻未
    曾向「阿標」索取相關證照辦理過戶，顯見其主觀上應明知該小客車係他人所失
    竊之贓物，其所辯不知該小客車係贓車云云，顯係畏罪卸責之詞，不足採信。綜
    上所述，本件事證明確，被告犯行，洵堪認定。
二、核被告所為，係犯刑法三百四十九條第二項之故買贓物罪。又被告曾於八十四年
    間因違反肅清煙毒條例等案件，經法院判刑並定應執行刑為有期徒刑三年十月確
    定，於八十五年十二月二十六日因假釋期滿而執行完畢，有臺灣臺中地方法院檢
    察署刑案資料查註紀錄表一份在卷可參，其於刑之執行完畢後，五年內再犯本件
    有期徒刑以上之罪，為累犯，應依刑法第四十七條之規定加重其刑。爰審酌被告
    犯罪之動機、目的、手段、品性非端（因竊盜罪遭判刑確定後又再犯本案）、故
    買贓物對被害人追償更加造成困難、及其犯罪後否認犯行設詞圖飾態度等一切情
    狀，量處如主文所示之刑，以資儆懲。
據上論斷，應依刑事訴訟法第二百九十九條第一項前段，刑法第三百四十九條第二項
、第四十七條，罰金罰鍰提高標準條例第一條前段，判決如主文。
中      華      民      國      九十      年      四    月    二十五    日
                        法  官  李  悌  愷
右正本證明與原本無異。
如不服本判決，應於送達後十日內向本院提出上訴狀（須附繕本），上訴於台灣高等
法院台中分院。
                                          書記官
中      華      民      國      九十      年      四    月    二十五    日
附錄法條：
刑法第三百四十九條第二項：
搬運、寄藏、故買贓物或為牙保者，處五年以下有期徒刑、拘役或科或併科一千元以
下罰金。
                                                                        Ｒ


司法院資訊處製作；財團法人民間司法改革基金會備份。
